臺灣士林地方法院民事裁定　　　　　　　110年度抗字第207號
抗　告　人　陳筱婕　
視同抗告人　李彥輝　

相　對　人　合迪股份有限公司

法定代理人　陳鳳龍　


上列當事人間本票裁定事件，抗告人對於中華民國110 年5 月31
日本院所為110 年度司票字第4403號裁定，提起抗告，本院裁定
如下：
    主  文
原裁定關於自民國一百一十年七月二十日起至清償日止，超過年
息百分之十六計算之利息准許強制執行部分廢棄。
上開廢棄部分，相對人於原審之聲請駁回。
其餘抗告駁回。
抗告程序費用新臺幣壹仟元由抗告人負擔。
    理  由
一、按執票人向本票發票人行使追索權時，得聲請法院裁定後強
    制執行，票據法第123 條定有明文。又本票執票人依上開法
    條之規定，聲請法院裁定許可對發票人強制執行，係屬非訟
    事件程序，法院僅就形式上審查是否准許強制執行，此項裁
    定並無確定實體上法律關係存否之效力，如發票人就票據債
    務之存否有爭執時，應由發票人提起確認之訴，以資解決（
    最高法院56年台抗字第714 號、57年台抗字第76號裁定意旨
    參照）。 
二、本件抗告意旨略以：伊並非惡意欠款，係因疫情致伊經營便
    當店收入受到極大衝擊，導致目前收入不穩，伊亦已向相對
    人於電話表明會處理貸款金額新臺幣（下同）16萬7,640 元
    ，希望能和相對人協商處理，請求廢棄原裁定等語。
三、經查，㈠本件相對人主張其執有抗告人及視同抗告人於民國
    109 年12月25日所共同簽發，面額18萬元，到期日為110 年
    3 月29日，並免除作成拒絕證書之本票（下稱系爭本票），
    屆期經提示後，尚有16萬7,640 元未獲付款，爰依票據法第
    123 條規定聲請裁定許可強制執行等情，業據相對人提出與
    其所述相符之系爭本票為證。而相對人於原審所提出之系爭
    本票，已具備本票應記載事項，合於票據法第120 條規定，
    且發票名義人形式上亦為抗告人、視為抗告人，故從形式上
    觀之，係屬有效之本票，並已屆到期日，相對人聲請裁定准
    許強制執行，原審據以准許，於法核無不合。至抗告意旨所
    陳希望與相對人協商處理等語，自應由其自行與相對人協商
    ，以資解決，並非本件非訟程序所得審究。㈡又按「約定利
    率，超過週年百分之十六者，超過部分之約定，無效。」，
    110 年7 月20日施行之修正後民法第205 條定有明文；且按
    「修正之民法第二百零五條之規定，於民法債編修正施行前
    約定，而於修正施行後發生之利息債務，亦適用之。」，民
    法債編施行法第10條之1 亦有明文。經查，相對人於原審主
    張就系爭本票未獲付款之16萬7,640 元，及該款項自110 年
    3 月29日起至清償日止按年息20％計算之利息，裁定准予強
    制執行，固據提出系爭本票為證，然依上開規定，相對人就
    110 年7 月20日後超過年息16％之利息請求部分，法律上即
    無理由，應予駁回。原裁定未及審酌修正後民法第205 條規
    定，就相對人請求之16萬7,640 元自110 年7 月20日起至清
    償日止超過年息16％部分，裁定准許強制執行，容有未洽，
    應由本院予以廢棄該部分，並駁回相對人在原審該部分之聲
    請。㈢至其餘部分原裁定予以准許，並無不合，抗告意旨就
    其餘部分指摘原裁定不當，求予廢棄，為無理由，應予駁回
    。
四、爰裁定如主文。
中    華    民    國   110    年    9     月    27    日
                  民事第一庭  法  官    林宜靜
以上正本係照原本作成。 
本件裁定不得再為抗告。
中    華    民    國   110    年    9     月    27    日
                              書記官    廖引鳳